---
title: "Anscombův kvartet"
output:
  html_document: 
    keep_md: yes
    code_folding: hide
  html_notebook:
    code_folding: hide
---

Anscombův kvartet jsou čtyři datové sady s 11 pozorováními proměnné X a Y v každé sadě.

```{r Setup, include=F}
library(dplyr)
library(tidyr)
library(ggplot2)
library(knitr)
library(printr)
knitr::opts_chunk$set(echo = TRUE, warning=F)
data("anscombe")
```

```{r upravit data}
an2 <- anscombe %>% 
  gather(key = "key", value="value") %>% 
  separate(key,into = c("var","dataset"),1) %>%
  group_by(dataset, var) %>% 
  mutate(id = row_number()) %>% 
  spread(var, value) %>% 
  select(-id) %>% 
  ungroup() %>% 
  mutate(dataset = paste("Dataset", dataset))
```

# Hrubá data: 4 datasety, v každém 11 pozorování s hodnotou X a Y

```{r, results='asis'}
knitr::kable(anscombe)
```

```{r Spočítat souhrnné statistiky}
an2sum <- an2 %>% group_by(dataset) %>%
  gather("proměnná","value", -dataset) %>% mutate(proměnná = toupper(proměnná)) %>% 
  group_by(dataset, proměnná) %>%
  summarise(průměr = mean(value), odchylka = sd(value), součet = sum(value)) 
```

# Souhrnné statistiky

```{r Vyjet souhrny v tabulce, results="asis"}
kable(an2sum %>% arrange(proměnná), digits = 2)
```

...mezi datasety se neliší.

----

```{r Nastavit styl}
mytheme <- theme_minimal() + theme(legend.position="none",
                                   text = element_text(size=16))
```

# Průměr proměnných X a Y, pro každý dataset

```{r Graf průměr}
  
an2sum %>% ggplot(aes(proměnná, průměr, fill=dataset)) + geom_bar(stat = "identity") +
  facet_wrap(~dataset, scales="free_x") + mytheme
```
```{r Graf souhrn, include=F, echo=F}
  
an2 %>% ggplot(aes(x, y, fill=dataset)) + geom_boxplot() +
  facet_wrap(~dataset, scales="free_x") + mytheme
```

Průměr proměnných X a Y je stejný ve všech čtyřech datasetech.

----

# Směrodatná odchylka proměnných X a Y, pro každý dataset

```{r Graf odchylka}
an2sum %>% ggplot(aes(proměnná, odchylka, fill=dataset)) + geom_bar(stat = "identity") +
  facet_wrap(~dataset, scales="free_x") + mytheme
```

Ani odchylky se neliší.

----

# Součet proměnných X a Y, pro každý dataset

```{r Graf soucet}
an2sum %>% ggplot(aes(proměnná, součet, fill=dataset)) + geom_bar(stat = "identity") +
  facet_wrap(~dataset, scales="free_x") + mytheme
```

A ani součty.

----

# Čára nejlépe popisující body v každém datasetu

```{r Graf regrese}
an2 %>% ggplot(aes(x, y, colour=dataset)) +
  geom_smooth(method='lm',formula=y~x, se = F, fullrange=TRUE) +
  facet_wrap(~dataset) + mytheme
```

Dokonce i trend v datech je ve všech datasetech stejný.

----

# A takto vypadají surová data...

```{r Graf body}
an2 %>% ggplot(aes(x, y, colour=dataset)) + geom_point() +
  facet_wrap(~dataset) + mytheme
```

